【裁判字號】    99,審訴,639
【裁判日期】    990208
【裁判案由】    損害賠償
【裁判全文】
臺灣臺北地方法院民事裁定             99年度審訴字第639號
原      告  丙○○
被      告  乙○○
被      告  國寶服務股份有限公司
法定代理人  甲○○
上列當事人間請求損害賠償等事件，本院裁定如下：
    主  文
本件移送臺灣士林地方法院。
    理  由
一按訴訟，由被告住所地之法院管轄；對於私法人或其他得為訴
  訟當事人之團體之訴訟，由其主事務所或主營業所所在地之法
  院管轄；因契約涉訟者，如經當事人定有債務履行地，得由該
  履行地之法院管轄；因侵權行為涉訟者，得由行為地之法院管
  轄；共同訴訟之被告數人，其住所不在一法院管轄區域內者，
  各該住所在地之法院俱有管轄權。但依第4 條至前條規定有共
  同管轄法院者，由該法院管轄；訴之全部或一部，法院認為無
  管轄權者，依原告聲請或依職權以裁定移送於其管轄法院，民
  事訴法第1條第1項前段、第2條第2項、第12條、第15條第1 項
  、第20條、第28條第1 項分別定有明文。由前開法條觀之，關
  於共同訴訟之普通審判籍，僅於無民事訴訟法第20條但書規定
  之共同特別審判籍適用餘地時，方有其適用，若有共同特別審
  判籍存在時，原告自應向該共同特別審判籍所在地之法院起訴
  。
二原告起訴主張：伊與被告乙○○係軍中同僚，而被告乙○○任
  職於被告國寶服務股份有限公司（下稱國寶公司），擔任副總
  經理職務。伊自民國92年3月21日起透過被告乙○○購買8份國
  寶生前契約，每份新臺幣（下同）76,000元，合計608,000 元
  。被告乙○○嗣於95年5 月間約伊至臺北市○○區○○路總公
  司總部見面，聲稱被告國寶公司位於淡水之「北海福座」將裝
  修VIP家族塔位，建議伊將8份國寶生前契約轉換為1個VIP家族
  塔位，伊乃於95年6 月間將國寶生前契約交付被告乙○○收執
  ，由其全權處理轉換VIP 家族塔位契約事宜。詎被告乙○○未
  辦理VIP家族塔位契約之轉換，並已於95年7、8 月間擅自盜賣
  。爰依民法第184條第1、2項及第188條規定，請求被告乙○○
  與被告國寶公司連帶對伊負侵權行為損害賠償責任等語。
三經查：本件被告乙○○之住所地，依起訴狀之記載，係設在桃
  園市○○路1318號9 樓；被告國寶公司之主事務所所在地則在
  臺北縣板橋市○○路425號1樓，有公司登記資料查詢單在卷可
  稽，依民事訴訟法第20條前段規定，臺灣桃園地方法院及臺灣
  板橋地方法院俱有管轄權。然原告主張本件之侵權行為地係在
  臺北市○○區○○路（見起訴狀），是被告共同特別審判籍所
  在地法院即為臺灣士林地方法院，依民事訴訟法第12條、第15
  條第1 項及第20條後段之規定，本件訴訟應由臺灣士林地方法
  院管轄。茲原告向無管轄權之本院起訴，顯係違誤，爰依職權
  將本件移送於該管轄法院。
四依民事訴訟法第28條第1項，裁定如主文。
中    華    民    國    99    年    2     月    8     日
                  民事第六庭    法  官  陳婷玉
以上正本係照原本作成
如對本裁定抗告須於裁定送達後10日內向本院提出抗告狀，並繳
納抗告費新臺幣1,000元
中    華    民    國    99    年    2     月    8     日
                                書記官  吳鸝稻

司法院資訊處製作；財團法人民間司法改革基金會備份。
